臺灣臺南地方法院交通事件裁定　　　　 96年度交聲字第637號
移送機關　　交通部公路總局嘉義區監理所麻豆監理站
異議人即　　甲○○
受處分人
上列受處分人因違反道路交通管理處罰條例案件，對於交通部公
路總局嘉義區監理所麻豆監理站96年7月10日所為之裁決處分（
處分案號：麻監裁罰字第裁75-E00000000號）聲明異議，本院裁
定如下：
    主  文
異議駁回。
    理  由
一、原處分意旨略以：受處分人即異議人甲○○（下稱異議人）
    駕駛車牌號碼六三二－ＧＴ號營業貨運曳引車，於民國九十
    六年四月二十三日九時五十分許，於新竹市○○路○段六四
    六號（國產實業公司）前，因汽車裝載貨物行經設有地磅處
    所一公里內路段不服從交通警察之指揮過磅，經警員開單舉
    發後，再由原處分機關即交通部公路總局嘉義區監理所麻豆
    監理站以違規事實明確，依照道路交通管理處罰條例（下稱
    處罰條例）第二十九條之二第四項之規定，裁處異議人罰鍰
    新臺幣（下同）一萬元等語。
二、本件異議意旨略以：異議人車輛當天由新竹香山裝載砂石前
    往新竹中華一路六四六號國產實業公司卸貨，當異議人車輛
    已經進到國產混凝土廠區等待卸貨，報表也已經寫好了，兩
    名員警騎機車進入廠區要求本車開離廠區載運到附近地磅過
    磅，異議人就拒絕。異議人已經在廠內，並無違規，所以不
    需要去過磅，因為當時異議人車輛不是在馬路行駛中，且舉
    發員警當時並未尾隨攔檢異議人車輛，為此聲明異議等語。
三、按汽車裝載貨物行經設有地磅處所一公里內路段，未依標誌
    、標線、號誌指示或不服從交通勤務警察或依法令執行交通
    稽查任務人員之指揮過磅者，處汽車駕駛人一萬元罰鍰，並
    得強制其過磅，處罰條例第二十九條之二第四項定有明文。
四、經查：
（一）本件異議人於上開時、地，駕駛六三二－ＧＴ號營業貨運
　　　曳引車，有行經設有地磅處所一公里內路段不服從交通警
      察之指揮過磅之違規事實，有卷附新竹市警察局竹市警交
      字第E00000000號舉發違反道路交通管理事件通知單及舉
      發違規採證照片六張在卷可參。
（二）證人邱昌隆即舉發本件之員警於本院九十六年八月二十八
      日調查時到庭結證稱：「（本件是否你舉發，情形如何？
      提示舉發單並告以要旨。）是的，我與朱華煒告發的。一
      、我們是在九十六年四月二十三日我們服巡邏勤務，我們
      巡邏到八點五十分時到中華路六段，看到異議人駕駛大貨
      車六三二－ＧＴ，貨車上載沙沒有蓋帆布，我們在六七七
      巷、六六五巷那邊嗚笛要請異議人停車，當時異議人看到
　　　我們攔他，而且他也快到國產廠區，他就不理我們的攔檢
　　　，他就車速開得很快，直接開進廠區裡面，我們才會尾隨
　　　追逐到廠區裡面。二、我們進去以後我們要求異議人過磅
　　　，異議人拒絕。事實上我們是有權利要求他過磅，因為我
　　　們目睹他違規是在馬路上，我們有請交通隊叫人來支援我
　　　們要將他強制壓磅，異議人不交出鑰匙，不讓我們壓磅，
　　　現場我們就開一張拒絕過磅的紅單。‧‧‧，後來異議人
　　　又跟我們講說他願意過磅，所以當天下午快一點多的時候
　　　又跟異議人回到國產廠區裡面，去了以後異議人又謊稱他
　　　的鑰匙不見了，要我們等四個小時，要南部拿，我們有告
　　　知異議人相關情形，我們不可能與異議人耗四個小時。」
　　　；另證人朱華煒亦係舉發本件之員警於本院同日調查時稱
      ：「（本件是否你舉發，情形如何？提示舉發單並告以要
      旨。）是我與邱昌隆共同舉發的。舉發情形如同邱昌隆所
      述。我們是共同執勤。」等語（見該日本院訊問筆錄），
      參以異議人於聲明異議狀中　　自承經警舉發本件違規前
      確實駕駛上開車輛由新竹香山裝　載砂石駛往新竹中華一
      路六四六號國產實業公司等情，製單之員警朱華煒、邱昌
      隆為依法執行勤務之警員，與異議人毫無怨懟，衡情當無
      自陷偽證罪而構詞誣賴異議人之理，復查無積極證據足以
      證明證人上開證述係屬虛偽，且交通警察製單舉發違反處
      罰條例所列之違規事實，本質上為行政處分，係公務員基
      於職務上之權力，依法就特定之具體事件所為之具公法上
      效果之單方面行政行為，基於公務員為公法上行為具有公
      信力之原則，該行政行為當可被推定為真正，其據以依法
      處分之事實認定亦為正確無誤。本此公信原則，乃立法者
      賦予行政機關制定違反道路交通事件統一裁罰標準及處理
      細則，使執勤警員得當機處分以達其維護交通秩序、安全
      之行政目的。再按執行交通勤務警察依法律規定製單舉發
      違反處罰條例所列之違規事實，並由公路主管機關加以處
      罰，即係行政處分，受處分人不服公路主管機關所為之處
      罰，依處罰條例第八十七條之規定向管轄地方法院聲明異
      議，自屬行政救濟程序，其舉證責任分配，應採民事訴訟
      上舉證責任分配原則　，八十七年十月二十八日修正公布
      之行政訴訟法第一百三十六條同揭此旨，而明文規定準用
      民事訴訟法第二百七十七條舉證責任分配之原則。是此，
      異議人雖以前情置辯，惟就駕駛上揭車輛未行經新竹市○
      ○路○段及無不服從交通警察之指揮過磅乙節，並未提出
      確實事證以供本院調查，是其所辯尚非可信，本院亦查無
      任何證據足資證明執勤員警有捏造事實違法取締之情事存
      在，則執勤警員本其維護交通秩序、安全職責所為之舉發
      ，自應受到合法、正確之推定。
五、綜上，異議人有於上述時、地，駕駛上揭車輛，有行經設有
　　地磅處所一公里內路段不服從交通警察之指揮過磅之違規事
　　實，既可認定。則原處分機關引用處罰條例第二十九條之二
　  第四項之規定，裁處異議人罰鍰一萬元，於法並無不當，本
    件異議無理由，應予駁回。
六、據上論結，應依道路交通管理處罰條例第八十七條第二項、
    道路交通案件處理辦法第十九條，裁定如主文。
中　　華　　民　　國　　96　　年　　11　　月　　29　　日
                  交通法庭法　官　鍾邦久
以上正本證明與原本無異。
如不服本裁定應於送達後5日內向本院提出抗告狀（應附繕本）
。
 　　                     書記官　陳慧玲
中　　華　　民　　國　　96　　年　　11　　月　　29　　日
